# 关于租赁合同免租期对应的利息费用的处理

提问人：wx_5ed465f72489 时间：2022-11-08 20:19:52
陈老师您好，有个问题咨询一下，具体如下：
1 、公司 2022 年 10 月租赁办公楼一座，租赁合同约定： 2022 年 11 月至 23 年 5 月为免租期， 2023 年 6 月至 2027 年 10 月为实租期，合同金额合计 1510 万元。
2 、请问陈老师，针对这种情况在确认租赁负债对应的利息费用时应该如何考虑，是需要在免租期就确认对应的利息费用呢，还是需要在实际支付租金时才能确认租赁负债对应的利息费用。
3 、相关租赁负债计算过程详见附件如下：
烦请陈老师给指导下，看了一些案例有说要确认的，有说不要确认的，个人理解根据新租赁准则的制订的目的，是为了在报表中反应企业在正常生产经营中需要承担的未来支付义务，因此此部分利息费用在免租期应等同于免租期的租金摊销进行确认。
上海1-5层租赁.xlsx
2022-11-8 20:15 上传
258.67 KB, 下载次数: 33
租赁附件

回答人：chenyiwei
按照实际利率法和摊余成本计量的基本要求，各期利息支出根据期初摊余成本乘以实际利率确定。因此，免租期虽无现金流出，但仍需确认利息费用，相应增加租赁负债的账面价值。你说“此部分利息费用在免租期应等同于免租期的租金摊销进行确认”也不是很严谨，因为实际利率法不是直线法。